福建金門地方法院刑事判決　　　　　　　　96年度易字第30號
公　訴　人　福建金門地方法院檢察署檢察官
被　　　告　甲○○
 　　　　 　乙○○
　　　　　　　　　　　15號
共　　　同
指定辯護人　辛銀珍律師
上列被告等因竊盜案件，經檢察官提起公訴（96年度偵字第317
號）及移送併案審理（96年度偵字第366、375、376號），被告
2人就被訴事實為有罪之陳述，經本院告知簡式審判程序意旨，
並聽取公訴人及被告之意見後，本院裁定改依簡式審判程序審理
，復依檢察官聲請改依協商程序判決，本院判決如下：
    主  文
乙○○攜帶兇器竊盜，處有期徒刑陸月，紅色握柄破壞剪壹支及
白色手套壹雙均沒收；又攜帶兇器竊盜，處有期徒刑陸月，紅色
握柄破壞剪壹支及白色手套壹雙均沒收；又攜帶兇器竊盜，處有
期徒刑陸月，紅色握柄破壞剪壹支及白色手套壹雙均沒收；又共
同攜帶兇器竊盜，處有期徒刑陸月，破壞剪壹支沒收。應執行有
期徒刑壹年陸月，紅色握柄破壞剪壹支、白色手套參雙、破壞剪
壹支均沒收。
甲○○竊盜，累犯，處有期徒刑肆月；又共同攜帶兇器竊盜，累
犯，處有期徒刑捌月，破壞剪壹支沒收。應執行有期徒刑拾月，
破壞剪壹支沒收。
    事實及理由
一、犯罪事實：
（一）、乙○○意圖為自己不法之所有，於96年7月16日上午9時
        （起訴書誤載96年7月31日），前往金門縣金城鎮金門
        城蜈蚣山下編號CW030454號廢營區，雙手戴上工業用白
        色手套1雙並以所攜帶之紅色握柄破壞剪竊取該營區內
        之電纜線，返回金門縣金城鎮○○里○○路○段72巷3弄
        15號自宅後，以美工刀剝除外皮，取出銅線5點5公斤，
        賣與不知情之金榮資源回收場，得款新臺幣1200元，花
        用殆盡。
（二）、乙○○意圖為自己不法之所有，於96年7月22日中午12
        時（起訴書誤載96年7月25日），前往金門縣金城鎮官
        裡編號CW030171號廢營區，雙手戴上工業用白色手套1
        雙並以所攜帶之紅色握柄破壞剪竊取該營區內之電纜線
        及斷路器開關12個，其中電纜線於返回金門縣金城鎮○
        ○里○○路○段72巷3弄15號自宅後，以美工刀剝除外皮
        ，取出銅線6公斤賣與不知情之金榮資源回收場，得款
        新臺幣1300元，花用殆盡，另斷路器開關12個則於警察
        扣押後，由金門防衛指揮部西金守備隊砲兵連彈藥補給
        士王秉麒領回。
（三）、乙○○意圖為自己不法之所有，於96年7月25日上午9時
        （起訴書誤載96年7月28日），前往金門縣金城鎮珠山
        編號CW030441號廢營區，雙手戴上工業用白色手套1雙
        並以所攜帶之紅色握柄破壞剪竊取該營區內之：型號
        VVF 1.6MMX2F大山2848 Ｚ00000 0000電纜線6點5公斤、
        型號000000 000V VV 5.5MM平方X2C PACIFIC 1985電纜
        線4公斤、型號華榮1541 R73003 IV 2MM 2007電纜線7
        公斤、型號不明之電纜線14點7公斤，乙○○將上開全
        部電纜線攜回金門縣金城鎮○○里○○路○段72巷3弄15
        號自宅，並在自宅內以美工刀將上開型號不明之電纜線
        剝除外皮，為裸銅線7點8公斤及電纜線外皮6點9公斤。
        於警察扣押上開全部之電纜線、裸銅線、電纜線後，由
        金門防衛指揮部西金守備隊混砲營砲一連代理副連長李
        政龍領回。
（四）、甲○○前因竊盜案件，經福建金門地方法院於民國95年
        5月15日以95年度城簡字第32號判決判處有期徒刑3月確
        定，甫於同年月25日易科罰金執行完畢，復意圖為自己
        不法之所有，於96年7月31日晚上11時30分，前往金門
        縣金城鎮○○路○段郊區路段，趁四下無人之際，徒手
        竊取養工所裝設於該路段路燈內之型號600V XLPE 90度
        C 22MM平方X2C TA 2002電纜線1條重50公斤得手。
（五）、甲○○於96年8月1日凌晨自金門縣金城鎮○○里○○路
        ○段74號自宅外出，途中遇乙○○，2人共同基於意圖為
        自己不法所有之犯意聯絡，同日凌晨3時20分在金城鎮
        賢庵里向陽吉第至夏墅之產業道路，趁四下無人之際，
        以2人所攜帶之破壞剪1支，竊取養工所裝設於該路段路
        燈內之順山無熔線斷路器（台字第7083號，型號：BH
        2P AC：110/220V IC：110/220V TEMP：40度C）並連接
        著電纜線2公斤，亦損壞該路燈，致生公眾往來之危險
        ，嗣後欲行竊其他路燈內之電纜線時，旋為警發現查獲
        ，並當場扣得型號600VXLPE 90度C22MM平方X2C TA2002
        電纜線1條重50公斤、順山無熔線斷路器（台字第7083
        號，型號：BH2P AC：110/220V IC：110/220V TEMP：4
        0度C）並連接著電纜線2公斤、破壞剪1支、美工刀5支
        、螺絲起子3支、活動板手2支、固定板手3支、套筒板
        手2支、挫刀1支、黑色膠帶1捲、布質拖帶1條及鉤子鋼
        索1條等物，另經乙○○同意，在乙○○前開住處搜索
        扣得：型號VVF 1.6MMX2F大山2848 Ｚ00000 0000電纜線
        6點5公斤、型號000000 000V VV 5.5MM平方X2C PACIFI
        C 1985電纜線4公斤、型號華榮1541R73003 IV 2MM 200
        7電纜線7公斤、型號不明之電纜線已剝除外皮為裸銅線
        7點8公斤及電纜線外皮6點9公斤、斷路器開關12 個、
        白色手套6個、紅色握柄破壞剪1支，始悉上情。
二、證據：
（一）、就前開犯罪事實（一），有下列證據：
     1、被告乙○○96年8月1日警詢自白（317號偵查案件警卷
        第11至15頁）。
     2、被告乙○○96年8月9日警詢自白（371號偵查案件警卷
        第2至5頁）。
     3、被告乙○○96年8月1日偵訊自白（317號偵查案件偵卷
        第10頁）。
     4、被告乙○○96年9月17日偵訊自白（371號偵查案件偵卷
        第7至9頁）。
     5、證人葉育廷（金門防衛指揮部西金守備隊步一連士官長
        ）96年8月11日警詢陳述（366號偵查案件警卷第6至7頁
        ）。
     6、照片4張（366號偵查案件警卷第15至16頁共3張、376號
        偵查案件警卷第12頁下方）。
     7、扣押物品清單（366號偵查案件警卷第3頁、375號偵查
        案件警卷第11頁）。
（二）、就前開犯罪事實（二），有下列證據：
     1、被告乙○○96年8月1日警詢自白（317號偵查案件警卷
        第11至15頁）。
     2、被告乙○○96年8月9日警詢自白（371號偵查案件警卷
        第2至5頁）。
     3、被告乙○○96年8月1日偵訊自白（317號偵查案件偵卷
        第10頁）。
     4、被告乙○○96年9月17日偵訊自白（371號偵查案件偵卷
        第7至9頁）。
     5、證人王秉麒（金門防衛指揮部西金守備隊砲兵連彈藥補
        給士）96年8月10日警詢陳述（375號偵查案件警卷第6
        至7頁）。
     6、照片5張（375號偵查案件警卷第14至16頁）。
     7、扣押物品清單（366號偵查案件警卷第3頁、375號偵查
        案件警卷第11頁）。
     8、扣押物品目錄表（317號偵查案件警卷第27頁、375號偵
        查案件警卷第12頁）。
     9、贓物認領保管單（375號偵查案件警卷第13頁）。
（三）、就前開犯罪事實三，有下列證據：
     1、被告乙○○96年8月1日警詢自白（317號偵查案件警卷
        第11至15頁）。
     2、被告乙○○96年8月9日警詢自白（371號偵查案件警卷
        第2至5頁）。
     3、被告乙○○96年8月1日偵訊自白（317號偵查案件偵卷
        第10頁）。
     4、被告乙○○96年9月17日偵訊自白（371號偵查案件偵卷
        第7至9頁）。
     5、證人李政龍（金門防衛指揮部西金守備隊混砲營砲一連
        代理副連長）96年8月15日警詢陳述（376號偵查案件警
        卷第6至7頁）。
     6、照片3張（376號偵查案件警卷第12頁上方、第13頁上下
        各1張）。
     7、扣押物品清單（366號偵查案件警卷第3頁、375號偵查
        案件警卷第11頁）。
     8、扣押物品目錄表（317號偵查案件警卷第27頁、375號偵
        查案件警卷第12頁）。
     9、贓物認領保管單（376號偵查案件警卷第11頁）。
（四）、就前開犯罪事實四，有下列證據：
     1、被告甲○○96年8月1日警詢自白（317號偵查案件警卷
        第3至8頁）。
     2、被告甲○○96年8月1日偵訊自白（317號偵查案件偵卷
        第9至10頁）。
     3、證人呂炳金（養工所公園路燈養護課課長）96年8月1日
        警詢證述（317號偵查案件警卷第16至17頁）。
     4、照片18張（317號偵查案件警卷第28至36頁）。
     5、扣押物品清單（317號偵查案件警卷第21頁第1欄）。
     6、贓物認領保管單1紙（317號偵查案件警卷第43頁）。
（五）、就前開犯罪事實五，有下列證據：
     1、被告甲○○96年8月1日警詢自白（317號偵查案件警卷
        第3至8頁）。
     2、被告甲○○96年8月1日偵訊自白（317號偵查案件偵卷
        第9至10頁）。
     3、被告乙○○96年8月1日警詢自白（317號偵查案件警卷
        第11至15頁）。
     4、被告乙○○96年8月1日偵訊自白（317號偵查案件偵卷
        第10頁）。
     5、證人呂炳金（養工所公園路燈養護課課長）96年8月1日
        警詢證述（317號偵查案件偵卷第16至17頁）。
     6、照片18張（317號偵查案件警卷第28至36頁）。
     7、扣押物品清單（317號偵查案件警卷第21頁第2欄起至第
        23頁止）。
三、本件經檢察官與被告於審理程序達成協商之合意且被告已認
    罪：
（一）、其合意內容為：
     1、就被告乙○○：
      （1）、攜帶兇器竊盜，處有期徒刑陸月。
      （2）、又攜帶兇器竊盜，處有期徒刑陸月。
      （3）、又攜帶兇器竊盜，處有期徒刑陸月。
      （4）、又共同攜帶兇器竊盜，處有期徒刑陸月。
     被告乙○○願受科處有期徒刑壹年陸月。
     2、就被告甲○○：
      （1）、竊盜，累犯，處有期徒刑肆月。
      （2）、又共同攜帶兇器竊盜，累犯，處有期徒刑捌月。
     被告甲○○願受科處有期徒刑拾月。
四、經查，上開協商合意並無刑事訴訟法第455條之4第1項所列
    情形之一，檢察官聲請改依協商程序而為判決，本院爰不經
    言詞辯論，於協商合意範圍內為協商判決，合予敘明。又就
    本件各罪，有下列犯罪工具扣押在案，且被告自承為所有，
    均應依刑法第38條第1項第2款之規定宣告沒收：
（一）、犯罪事實（一）：
     1、紅色握柄破壞剪1支（見366偵查案件偵卷第3頁第2欄）
        ）。
     2、工業用白色手套1雙（見同卷同頁第1欄其中1雙，及317
        偵查案件警卷第27頁第7欄其中1雙）。
（二）、犯罪事實（二）：
     1、紅色握柄破壞剪1支（見366偵查案件偵卷第3頁第2欄）
        。
     2、工業用白色手套1雙（見同卷同頁第1欄其中1雙，及317
        偵查案件警卷第27頁第7欄其中1雙）。
（三）、犯罪事實（三）：
     1、紅色握柄破壞剪1支（見366偵查案件偵卷第3頁第2欄）
        。
     2、工業用白色手套1雙（見同卷同頁第1欄其中1雙，及317
        偵查案件警卷第27頁第7欄其中1雙）。
（四）、犯罪事實（五）：
     1、破壞剪1支（見317偵查案件警卷第21頁第2欄）。
（五）、至於美工刀5支、螺絲起子3支、活動板手2支、固定板
        手3支、套筒板手2支、挫刀1支、黑色膠帶1捲、布質拖
        帶1條及鉤子鋼索1條（見317偵查案件警卷第21頁第3欄
        起至次頁最後1欄止），無從證明係被告2人本件犯罪工
        具，爰不宣告沒收。
五、應適用之法條：刑事訴訟法第455條之4第2項、第455條之8
    ，刑法第28條、第47條第1項、第55條、第185條第1項、第
    320條第1項、第321第1項第3款、第38條第1項第2款、第51
    條第5款，刑法施行法第1條之1。
六、本判決除有刑事訴訟法第455條之4第1項第1款、第2款、第4
    款、第6款、第7款所定情形之一，或違反同條第2項規定者
    外，不得上訴。
七、另福建金門地方法院檢察署96年度偵字第371號案件併辦意
    旨略以：96年7月29日（晚上21時），前往金門縣金城鎮后
    豐港往延平郡王祠路段，欲竊取路旁路燈（路燈編號03922
    、039 23、03924號）之電纜線，以螺絲起子（乙○○所有
    ，未扣案）已著手撬開維修孔蓋，尚未及得手，因適有路人
    經過，乙○○恐遭人發現而逃離現場，且上開3盞路燈若因
    其內之電纜遭人剪斷竊取，將致生公眾往來之危險，此有：
    被告乙○○96年8月9日警詢自白（371號偵查案件警卷第2頁
    ）及96年9月17日偵訊自白（371號偵查案件偵卷第8頁）、
    證人呂炳金（養工所公園路燈養護課課長）96年8月28日警
    詢陳述（371號偵查案件警卷第6至7頁）及96年9月17日偵查
    證述（371號偵查案件偵卷第9頁）、照片3張（371號偵查案
    件警卷第9至10頁）在卷可證（見本院準備程序筆錄第59至
    60 頁，「四、乙○○」以下）。被告乙○○所犯加重竊盜
    未遂與妨害公眾往來安全未遂2罪間，係1行為而犯之，為想
    像競合犯，請依刑法第55條之規定，從一重處斷。此與起訴
    書所載之犯罪事實相同，屬於單純一罪，為事實上之同一案
    件，有實質上一罪關係，移送本院併案審理等語。經查：
（一）、本項犯罪時間、地點、手法均與起訴書所載之犯罪事實
        不同。
（二）、又所謂行為單數的接續犯應具備下列條件：數個接續
        行為在法律上係該當於同一構成要件犯罪事實，僅實現
        同一之構成要件；數行為係在密接時間及密接空間為
        之；同種類行為之反覆實施；利用同一機會為之；
        基於單一之犯意。本件併案事實所指之被告自96 年7
        月29日晚上21時於金門縣金城鎮后豐港往延平郡王祠路
        段加重竊盜未遂行為，亦難認與其本案於96年7月16、
        22、25日分別在舊金城、官裡、珠山廢營區之加重竊盜
        行為，或於同年8月1日與另被告甲○○於金門縣金城鎮
        賢庵里向陽吉第至夏墅之產業道路，以破壞剪為加重竊
        盜行為，係在密接時間及密接空間利用同一機會為之，
        自難認符合接續犯之要件。
（三）綜上，因上開併辦意旨所指被告加重竊盜未遂犯行，依上
      開說明，與本案各犯罪均無接續犯關係，非起訴效力所及
      ，自應退由檢察官另行依法處理，附此敘明。
中　　華　　民　　國　　96    年    10     月   22    日
                      刑事庭  法  官  周美玲
上為正本證明與原本無異。
如不服本判決，應於判決送達後10日內向本院提出上訴狀（須附
繕本），上訴於福建高等法院金門分院。
                              書記官  陳鴻璋
中　　華　　民　　國　　96    年    10     月   22    日
附錄本案論罪科刑法條全文：
中華民國刑法第320條：
意圖為自己或第三人不法之所有，而竊取他人之動產者，為竊盜
罪，處5年以下有期徒刑、拘役或5百元以下罰金。
意圖為自己或第三人不法之利益，而竊佔他人之不動產者，依前
項之規定處斷。
前二項之未遂犯罰之。
中華民國刑法第321條：
犯竊盜罪而有左列情形之一者，處6月以上、5年以下有期徒刑：
一  於夜間侵入住宅或有人居住之建築物、船艦或隱匿其內而犯
之者。
二  毀越門扇、牆垣或其他安全設備而犯之者。
三  攜帶兇器而犯之者。
四  結夥三人以上而犯之者。
五  乘火災、水災或其他災害之際而犯之者。
六  在車站或埠頭而犯之者。
前項之未遂犯罰之。
